# **Euloge Junior Mabiala**

#### Étudiant ingénieur numérique

#### Informations personnelles

Nom Euloge Junior Mabiala

Adresse e-mail mabialaeulogejunior@gmail.com

Numéro de téléphone +33760830931

Adresse Boulevard Barbès 70, 75018 Paris

Date de naissance 20 août 2002

Nationalité Congolese

LinkedIn linkedin.com/in/euloge-junior-mabiala-6931b71b8



#### Profil

Je suis actuellement en 3ème année de cycle ingénieur en informatique, avec une expérience professionnelle en tant qu'Assistant de projet. Je maîtrise Java, Linux/Unix et Microsoft Office, ce qui me permet de gérer efficacement les tâches techniques et administratives. Mon parcours académique et professionnel m'a permis de développer un bon relationnel et une résistance au stress, essentiels pour réussir dans des environnements exigeants. Je suis passionné par l'innovation technologique et je suis déterminé à contribuer de manière significative à des projets innovants.

#### **Formation**

de sept. 2024 à ce jour 3ème année de cycle ingénieur en informatique

**ESIEA**, Paris

de sept. 2022 à juil. 2023 Classe préparatoire aux grandes écoles (PSI)

Lycee Jean Jaures, Argenteuil

Classe préparatoire aux grandes écoles avec formation en Physique, Chimie;

Sciences de l'ingénieur

de sept. 2021 à juin 2022 Classe préparatoire aux grandes écoles (MPSI)

Lycee Paul Eluard, Saint Denis

Classe préparatoire aux grandes écoles avec formation plus axé ves les

mathématiques et Sciences de l'ingénieur

de sept. 2020 à juin 2021 Baccalauréat général

Lycee Colbert, Paris

Mention bien

Spécialité : Mathématiques, Physique-Chimie

de oct. 2016 à juin 2017 Brevet des collèges

Notre de dame du Rosaire, Brazzaville

Mention très bien et matière étudié :Svt, mathématiques,physiques, Espagnol ,arts plastiques

# Expérience professionnelle

de déc. 2021 à mai 2022 Assistant de projet

- Programmation sur LabVIEW

- Modification robotique

de juil. 2019 à août 2019 Opérateur de saisie

Cyber Café du Centre

- Utilisation d'outils bureautiques (Microsoft Office)

- Saisie de données et réalisation de calculs sur Excel

### Compétences

Java

**LabVIEW** 

Linux/Unix

Excel

**PowerPoint** 

Word

**Microsoft Office** 

**Python** 

Bon relationnel Excellent

Résistance au stress Très bien

**Utilisation d'outils bureautiques** 

Saisie de données

**Programmation sur LabVIEW** 

### Langues

English Intermédiaire

Spanish Débutant

French Très bien

### Centres d'intérêt

- Lecture
- musées
- cinéma
- Sport

Paris

# Certificats

févr. 2024

#### **Certification pix**

Atteste de compétences numériques certifié et reconnu par l'État et le monde professionnel.